【裁判字號】    99,交聲,81
【裁判日期】    990120
【裁判案由】    違反道路交通管理處罰條例聲明異議
【裁判全文】
臺灣士林地方法院交通事件裁定          99年度交聲字第81號
原處分機關  交通部公路總局臺北區監理所
受處分人    甲○○
上列受處分人因違反道路交通管理處罰條例案件，對於交通部公
路總局臺北區監理所民國98年12月25日所為之裁決（原處分案號
：北監自裁字第裁40-AEY313451號），聲明異議，本院裁定如下
：
        主  文
異議駁回。
        理  由
一、原處分意旨略以：異議人即受處分人甲○○於民國98年11月
    24日上午11時15分許，駕駛車牌號碼7820-QZ 號自小客車，
    ，行經臺北市○○○路○ 段，於設有禁止左轉標誌之路口違
    規迴轉，經警舉發「在禁止左轉路段迴車」之違規，依道路
    交通管理處罰條例第49條第3 款之規定，處罰鍰新臺幣（下
    同）900 元，並依同條例第63條第1 項（原處分漏載第1款）
    規定，記違規點數1 點等語。
二、異議意旨略以：異議人於上開時間行經臺北市○○○路○ 段
    時，因需要迴轉至新生南路而逕行迴轉，遭警攔停舉發，惟
    該路段雖設有「禁止左轉」之交通標誌，並非代表不能迴轉
    ，「禁止左轉」、「禁止迴轉」各有不同之交通號誌，故異
    議人當時迴轉應未違反規定，不能以該地設有「禁止左轉」
    之交通號誌，而認異議人有違反交通規則之行為等語，爰依
    法聲明異議。
三、按禁止左轉路段，不得迴車，道路交通安全規則第106 條第
    3 款定有明文，次按汽車駕駛人在禁止左轉路段迴車者，處
    新臺幣（下同）600 元以上1,800 元以下罰鍰；而汽車駕駛
    人有第49條之情形者，除依原條款處罰鍰外，併予記違規點
    數1 點，道路交通管理處罰條例第49條第3 款、第63條第1
    項第1 款亦有明文。
四、經查：
１、本件異議人於98年11月24日上午11時15分許，駕駛車牌號碼
    7820-QZ 號自用小客車行駛於臺北市○○○路○ 段之禁止左
    轉路段時，確有左轉迴車之違規行為，此為異議人所自承，
    並有臺北市政府警察局北市警交字第AEY313451 號舉發違反
    道路交通管理事件通知單（本院卷第6 頁）及臺北市政府警
    察局中正第一分局98年12月16日北市警中正一分交字第0983
    3492100 號函（本院卷第12頁、第13頁）附卷可稽，此部分
    堪以認定。
２、異議人雖以前詞置辯，惟按汽車「迴轉」時，必須左轉再左
    轉，進而禁止左轉之路段，當然禁止迴轉，異議人於設有禁
    止左轉之標誌之路段迴轉，依上開說明，因禁止左轉標誌本
    即包含禁止迴轉之意旨，殊不因有無另設禁止迴車標誌而有
    不同，是異議人所為，自屬違規行為無訛；又其到庭陳稱不
    知道禁止左轉標誌亦代表不能迴轉云云，惟參異議人自稱因
    工作需要整天在外開車，且領有駕駛執照已20幾年等語（本
    院卷第19頁），並有異議人駕駛執照影本1 紙（本院卷第21
    頁）附卷可參，道路交通安全規則既明定禁止左轉路段，不
    得迴車，異議人為領有駕駛執照之人，其辯稱不諳上開交通
    安全規則云云，自無可採。
３、綜上，異議人駕車行經有禁止左轉路段迴車，堪以認定。
五、異議人交通違規行為屬實，業如前述，則原處分機關依道路
    交通管理處罰條例第49條第3 款裁處罰鍰900 元，並依同條
    例第63條第1 項第1 款記違規點數1 點，即無違誤，異議人
    異議為無理由，應予駁回。
六、據上論斷，應依道路交通案件處理辦法第19條，裁定如主文
    。
中    華    民    國    99    年    1     月    20    日
                  刑事第六庭法  官  杜惠錦
以上正本證明與原本無異。
如不服本裁定，應於送達後5日內，向本院提出抗告狀。
                            書記官  蘇彥宇
中    華    民    國    99    年    1     月    20    日


司法院資訊處製作；財團法人民間司法改革基金會備份。
